【裁判字號】    98,交聲,940
【裁判日期】    980522
【裁判案由】    交管條例聲異
【裁判全文】
臺灣板橋地方法院交通法庭裁定         98年度交聲字第940號
原處分機關  交通部公路總局臺北區監理所
異  議  人  甲○○
上列異議人因不服原處分機關於民國98年3 月19日所為北監自裁
字裁40-C00000000號違反道路交通管理事件裁決書所為處分，經
聲明異議，本院裁定如下：
    主  文
異議駁回。
    理  由
一、本件聲明異議意旨詳如附件聲明異議狀所載。
二、按「汽車駕駛人，行經有燈光號誌管制之交岔路口闖紅燈者
    ，處新臺幣一千八百元以上五千四百元以下罰鍰」、「汽車
    駕駛人有左列各款所列條款之一者，除依原條款處罰鍰外，
    並予記點：三、有第43條、第53條或第54條情形之一者，各
    記違規點數三點」，道路交通管理處罰條例第53條第1 項、
    第63條第1 項第3 款定有明文。
三、經查：異議人於民國（下同）98年1 月22日12時15分許，駕
    駛7N-9655 號自小客車，行經臺北縣中和市○○路611 巷口
    ，違規闖越路口之紅燈號誌左轉乙情，業據原處分機關於移
    送書中指述綦詳，核與臺北縣政府警察局中和分局98年3 月
    5 日北縣警中申字第0980011294號函所述異議人上開違規之
    情節相符，復有「舉發違反道路交通管理事件通知單」乙紙
    ，在卷可稽，足堪認定。雖異議人於聲明異議狀中辯稱號誌
    有瑕疵，在橋上停止線上無法看上面號誌，停止線對面無設
    號誌云云，且到庭表示：當時我車子開到路口，因為號誌在
    我車頂上面，我看不到號誌，我也看不到往新店方向道路的
    號誌，然證人即負責舉發之臺北縣政府警察局中和第二分局
    員警乙○○到庭具結證稱：當時我是站在防汛道路往新店方
    向，如查詢表上◎所示位置，611 巷與防汛道路有紅綠燈，
    我當時看到往土城方向的號誌是綠燈，611 巷口應該是紅燈
    ，異議人應該在611 巷的停止線等待綠燈才能走，異議人沒
    有等待，往土城方向的號誌還是綠燈，異議人就左轉過來，
    我就在站的位置把異議人攔停下來舉發等語（見本院98年5
    月19日訊問筆錄第2 頁），當時警員乙○○係當場目擊異議
    人上開違規全部經過，並立即攔停異議人舉發之，則揆諸上
    開經過情節以觀，舉發警員應無誤判或錯認之虞，且警員於
    上開時地係依法執行交通勤務之專業公務人員，亦與異議人
    間亦素不相識，應無誤認或杜撰之可能及必要，異議人上開
    違規行為，應堪認定。又道路交通標誌、標線、號誌之設置
    ，係主管機關基於整體交通考量所為之縝密規劃，目的係為
    維護社會大眾使用道路之秩序，並以確保人車通行之安全，
    在非緊急避難情況下，尚不能恣意枉顧交通標誌、標線、號
    誌，否則交通秩序必將無法維繫，人車生命安全亦將無以確
    保，且任何用路人駕車行駛在道路上時，理應遵守交通號誌
    之設置，茍認為設置不當，仍應先依循行政程序提出救濟，
    或向道路主管機關陳述其意見，是異議人駕駛7N-9655 號自
    小客車行經違規地點，先由防汛道（往土城）轉入連城路
    611 巷時，應知當時其車行方向號誌為紅燈，本應不得再紅
    燈左轉，而異議人竟辯稱號誌設置不當，不遵守道路交通號
    誌之指示而違規紅燈左轉，核其所為，係違反道路交通管理
    處罰條例第53條第1 項之規定，是異議人上開所辯，應無足
    採，本件異議人違規事實，事證明確，堪以認定。綜上所述
    ，本件原處分機關以異議人上開違規行為明確，依道路交通
    管理處罰條例第53條第1 項、第63條第1 項第3 款之規定，
    裁處異議人新臺幣（下同）2700元之罰鍰，並記違規點數3
    點，應無任何違法或不當之處。茲本件異議人不服原處分機
    關所為上開裁決書之處分，聲明異議，而空言指摘云云，揆
    諸上述，為無理由，應予駁回。
據上論斷，應依道路交通案件處理辦法第19條，裁定如主文。
中    華    民    國    98    年     5     月    22   日
                    交通法庭  法  官  林 晏 鵬
上列正本證明與原本無異。
如不服本裁定，應於裁定送達後五日內敘明抗告理由，向本院提
出抗告狀。
                              書記官  陳 映 孜
中    華    民    國    98    年    5     月    27    日


司法院資訊處製作；財團法人民間司法改革基金會備份。
